臺灣嘉義地方法院刑事判決
111年度易字第576號
公  訴  人  臺灣嘉義地方檢察署檢察官
被      告  黃順和


上列被告因竊盜案件，經檢察官提起公訴（111年度偵字第7928
號），被告於準備程序中，就被訴事實為有罪之陳述，經本院告
知簡式審判程序之旨，並聽取公訴人、被告之意見後，裁定由受
命法官獨任進行簡式審判程序，判決如下：
    主  文
黃順和犯攜帶兇器毀越安全設備及踰越窗戶竊盜罪，處有期徒刑
柒月。
扣案之水管鉗壹支沒收。
    犯罪事實及理由
一、本案犯罪事實、證據，除犯罪事實欄第2列「酒後」應補充
    為「酒後（惟辨識能力及依辨識而行為之能力應尚無欠缺或
    顯著減低之情事）」、第6列「自該缺口處」應更正為「踰
    越該缺口及窗戶」、第7列「啤酒6瓶」應補充為「啤酒6瓶
    （價值新臺幣【下同】250元）」；證據部分應補充「被告
    黃順和於本院審理中之自白」外，其餘均引用附件檢察官起
    訴書之記載。
二、核被告所為，係犯刑法第321條第1項第2款、第3款之攜帶兇
    器、毀越安全設備及踰越窗戶竊盜罪。
三、被告前因竊盜等案件，經臺灣新北地方法院以107年度審易
    字第1802號判決判處有期徒刑4月、以108年度易字第609號
    判決判處有期徒刑4月；因竊盜案件，經臺灣臺北地方法院
    以107年度審易字第3334號判決判處有期徒刑7月；因竊盜案
    件，經臺灣士林地方法院以108年度易字第60號判決各判處
    有期徒刑7月（共2罪），上開案件均已確定，並經臺灣新北
    地方法院以109年度聲字第413號裁定應執行有期徒刑1年10
    月確定。被告入監執行後，於109年12月4日縮短刑期假釋，
    然因接續執行另案拘役刑，嗣於110年3月13日始出監付保護
    管束，於110年7月23日保護管束期滿未經撤銷假釋視為執行
    完畢等情，業經檢察官提出刑案資料查註紀錄表1份為證，
    且為被告所不爭執（本院卷第73頁）。被告於有期徒刑執行
    完畢後，5年內故意再犯本案有期徒刑以上之罪，核屬累犯
    。檢察官於審理中已就被告本案構成累犯及有加重其刑之必
    要，盡其舉證責任與說明、主張義務（本院卷第73、74頁）
    。本院審酌被告前案均為竊盜犯罪，經入監執行刑罰，卻於
    保護管束期滿後1年內，即再犯相同罪質之本案竊盜犯行，
    可見被告對於刑罰之反應力薄弱且法敵對意識強烈，始會反
    覆實施同類型財產犯罪。再者，依被告本案犯罪情節，尚無
    應量處最低法定刑之情形，故本院認本案依累犯規定加重其
    最低本刑，並未致生行為人所受之刑罰超過其所應負擔之罪
    責，與司法院釋字第775號解釋意旨無違，應依刑法第47條
    第1項之規定，加重其刑。
四、爰以行為人之責任為基礎，審酌被告未記取前案教訓，不思
    以正當管道獲取所需，竟持客觀上具有危險性、足供為兇器
    使用之水管鉗損壞安全設備鐵欄杆，再由鐵欄杆之缺口及窗
    戶侵入告訴人黃志鴻所有之倉庫內行竊，所為侵害告訴人之
    財產權，自應非難。再考量被告犯後始終坦承犯行，且於偵
    查中與告訴人和解，當庭賠償告訴人所受損失完畢，犯後態
    度尚稱良好。兼衡被告於本院審理中所述之教育程度、職業
    、家庭、生活、經濟狀況（詳本院卷第73頁），及其本案犯
    罪之動機、目的、手段、所生之損害、所得利益等一切情狀
    ，量處如主文所示之刑。
五、沒收
  ㈠本案被告係使用水管鉗1支破壞鐵欄杆後，自鐵欄杆缺口進入
    告訴人所有之倉庫行竊，而該水管鉗嗣經警在被告居所地查
    獲並扣案等情，業經被告供述明確（警卷第2、3頁，本院卷
    第72頁），並有嘉義縣警察局水上分局搜索扣押筆錄及扣押
    物品目錄表附卷可參（警卷第16-20頁），足認上開物品為
    被告所有、供本案竊盜犯罪所用之物，爰依刑法第38條第2
    項前段規定，宣告沒收。
  ㈡起訴意旨雖認扣案之打火機1個，亦為被告所有並供其犯本案
    所用之物，而聲請本院予以宣告沒收。然查，被告雖自陳曾
    在案發現場使用扣案之打火機引燃紙張（偵卷第70頁），然
    卷內尚乏證據顯示其此舉與本案竊盜犯行有何直接關連，起
    訴書犯罪事實亦未論及被告曾使用扣案之打火機從事本案竊
    盜犯行。從而，本院尚難認定扣案之打火機屬供本案竊盜犯
    罪所用之物，自無從宣告沒收。
  ㈢被告因本案竊盜犯罪所得之啤酒6瓶，經被告於警詢中自承已
    飲用完畢（警卷第4頁），而均未扣案發還。惟被告已於偵
    查中與告訴人和解，賠償告訴人2300元乙節，有111年9月5
    日偵訊筆錄足參（偵卷第71頁）。本院考量被告此舉已足以
    剝奪其本案犯罪利得，故認若就本案犯罪所得再予宣告沒收
    ，將有過苛之虞，爰依刑法第38條之2第2項規定，不予宣告
    沒收或追徵。
據上論斷，應依刑事訴訟法第273條之1第1項、第299條第1項前
段、第310條之2、第454條第2項，判決如主文。
本案經檢察官陳睿明提起公訴，檢察官劉達鴻到庭執行職務。
中　　華　　民　　國　　111 　年　　12　　月　　16　　日
                  刑事第五庭  法  官  陳盈螢 
以上正本證明與原本無異。
如不服本判決應於收受判決後20日內向本院提出上訴書狀，並應
敘述具體理由；其未敘述上訴理由者，應於上訴期間屆滿後20日
內向本院補提理由書（均須按他造當事人之人數附繕本）「切勿
逕送上級法院」。告訴人或被害人如對於本判決不服者，應具備
理由請求檢察官上訴，其上訴期間之計算係以檢察官收受判決正
本之日期為準。
中　　華　　民　　國　　111 　年　　12　　月　　16　　日
                              書記官  陳孟瑜
附錄本案論罪科刑法條：中華民國刑法第321條第1項
犯前條第1項、第2項之罪而有下列情形之一者，處6月以上5年以
下有期徒刑，得併科50萬元以下罰金：
一、侵入住宅或有人居住之建築物、船艦或隱匿其內而犯之。
二、毀越門窗、牆垣或其他安全設備而犯之。
三、攜帶兇器而犯之。
四、結夥三人以上而犯之。
五、乘火災、水災或其他災害之際而犯之。
六、在車站、港埠、航空站或其他供水、陸、空公眾運輸之舟、
    車、航空機內而犯之。